臺灣彰化地方法院刑事判決　　　　　　　96年度易字第1759號
公　訴　人　台灣彰化地方法院檢察署檢察官
被　　　告　甲○○
上列被告因賭博案件，經檢察官聲請簡易判決處刑（96年度偵字
第8067號），本院彰化簡易庭認不宜逕以簡易判決處刑（96年度
彰簡字第941號），移由本院改依通常程序審理，本院依簡式審
判程序判決如下：
    主  文
甲○○違反未依電子遊戲場業管理條例規定辦理營利事業登記，
不得經營電子遊戲場業之規定，處拘役拾伍日，如易科罰金，以
新台幣壹仟元折算壹日。扣案之賭博性電子遊戲機「小瑪琍」壹
台（含IC板壹塊）及代幣貳仟參佰零肆枚，均沒收之。
   事    實
一、甲○○未經主管機關許可辦理營利事業登記，不得擅自經營
    電子遊戲場業，竟未依規定辦理營利事業登記，自民國96年
    7月10日起，在其經營位於彰化縣彰化市○○路○段70巷74號
    之「聖彬汽車修配廠」之公眾得出入之場所內，擺放賭博性
    電子遊戲機「小瑪琍」1台，以上開電子遊戲機與不特定人
    賭博財物，其賭博方法為賭客先以現金向甲○○兌換代幣，
    將代幣投入機台內，依比例轉換為分數後，押注賭玩，若押
    中，則可贏得數倍不等之分數，賭客以贏得之分數向甲○○
    以1比1之比率兌換現金，若未押中，則投入之代幣為機具沒
    入，而經營電子遊戲場業。嗣於96年8月13日16時20分許，
    為警於上址「聖彬汽車修配廠」查獲，並扣得前開「小瑪琍
    」電子遊戲機1台、代幣2,304枚。
二、案經彰化縣警察局彰化分局報告台灣彰化地方法院檢察署檢
    察官聲請簡易判決處刑。
    理    由
一、本件被告甲○○所涉係死刑、無期徒刑、最輕本刑為3年以
    上有期徒刑或高等法院管轄第一審案件以外之罪，並於本院
    行準備程序時就被訴事實為有罪之陳述，本院合議庭依刑事
    訴訟法第273條之1規定，經評議結果，裁定改由受命法官獨
    任行簡式審判程序，合先敘明。
二、上揭事實，業據被告甲○○於警詢、偵查及本院審理中坦承
    不諱，復有彰化縣警察局彰化分局現場檢查紀錄表、現場照
    片6張、扣案之賭博性電動機具1台（含IC板1塊）及代幣
    2,304枚可資佐證，堪認被告之自白與事實相符，本件事證
    已臻明確，被告犯行洵堪認定，應依法論科。
三、按電子遊戲場業，依電子遊戲場業管理條例第2條規定，係
    指設置電子遊戲機供不特定人益智娛樂之營利事業。所謂電
    子遊戲場「業」，指「業務」而言。而刑法上所謂業務，係
    以事實上執行業務者為標準，指以反覆同種類之行為為目的
    之社會的活動而言；執行此項業務，縱令欠缺形式上之條件
    ，仍無礙於業務之性質。因此不論該事業是否「專營」電子
    遊戲場業，亦不問經營是否需達「一定之規模」，即使於原
    本所營事業外，兼營電子遊戲場業，或所經營之電子遊戲場
    不具相當之規模，亦無礙於電子遊戲場業管理條例相關規定
    之適用（最高法院90年台非字第276號判例要旨參照）。是
    被告甲○○未依電子遊戲場業管理條例規定辦理營利事業登
    記，即於前揭時、地擺設電子遊戲機具，供人賭博，即屬經
    營電子遊戲場業管理條例所指之電子遊戲場業。核被告所為
    ，係違反電子遊戲場業管理條例第15條規定，而犯同條例第
    22條之罪、刑法第266第1項前段之普通賭博罪。又刑事法若
    干犯罪行為態樣，本質上原具有反覆、延續實行之特徵，立
    法時既予特別歸類，定為犯罪構成要件之行為要素，則行為
    人基於概括之犯意，在密切接近之一定時、地持續實行之複
    次行為，倘依社會通念，於客觀上認為符合一個反覆、延續
    性之行為觀念者，於刑法評價上，即應僅成立一罪。學理上
    所稱「集合犯」之職業性、營業性或收集性等具有重複特質
    之犯罪均屬之，例如經營、從事業務、收集、販賣、製造、
    散布等行為概念者是。查被告甲○○未經辦理營利事業登記
    ，於密切接近之一定時間內，在前址經營電子遊戲場之行為
    ，係基於同一之經營電子遊戲場為業務之犯意，而反覆所為
    者，無非執行業務所當然，於行為概念上，應認屬包括一罪
    、實質一罪。被告以一行為觸犯上開二罪名，為想像競合犯
    ，應從一重之電子遊戲場業管理條例第22條規定處斷。爰審
    酌被告之素行良好，擺放賭博性電子遊戲機之數目僅1台，
    擺放時間非長，犯後坦承犯行等一切情狀，量處如主文所示
    之刑，並諭知易科罰金之折算標準。扣案之賭博性電動機具
    1台（含IC板1塊）、代幣2,304枚為當場賭博之器具，不論
    屬於犯人與否，均應依刑法第266條第2項之規定宣告沒收。
四、檢察官聲請簡易判決處刑，認被告另涉犯刑法第268條前段
    、後段之意圖營利而提供賭博場所、聚眾賭博罪嫌，惟被告
    所擺設之電子遊戲機僅有1台，卷內復無其他證據可資認定
    被告主觀上有營利之意圖，此部分則屬犯罪不能證明，就此
    部分原應為被告無罪之諭知，然檢察官聲請意旨既認此部分
    即意圖營利而提供賭博場所、聚罪賭博部分與前開已論罪科
    刑之部分，有想像競合犯裁判上一罪之關係，爰不另為無罪
    之諭知，附此敘明。
據上論斷，應依刑事訴訟法第452條、第273條之1、第299條第1
項前段，電子遊戲場業管理條例第15條、第22條，刑法第11條前
段、第266條第1項前段、第2項、第55條前段、第41條第1項前段
，刑法施行法第1條之1，判決如主文。
本案經檢察官蔡明達到庭執行職務
中　　華　　民　　國　　96　　年　　12　　月　　27　　日
                  刑事第六庭    法  官  林欣苑
以上正本證明與原本無異。
如不服本判決，應於判決送達後10日內，向本院提出上訴書狀，
上訴書狀應「敘述具體上訴理由」，並按他造當事人之人數附繕
本。「切勿逕送上級法院」。
中　　華　　民　　國　　96　　年　　12　　月　　31　　日
                                書記官  楊筱惠
附錄本案論罪科刑法條全文：
電子遊戲場業管理條例第22條
違反第15條規定者，處行為人1年以下有期徒刑、拘役或科或併
科新台幣50萬元以上250萬元以下罰金。
中華民國刑法第266條
（普通賭博罪與沒收物）
在公共場所或公眾得出入之場所賭博財物者，處1千元以下罰金
。但以供人暫時娛樂之物為賭者，不在此限。
當場賭博之器具與在賭檯或兌換籌碼處之財物，不問屬於犯人與
否，沒收之。
